【裁判字號】    99,訴,112
【裁判日期】    990701
【裁判案由】    偽證等
【裁判全文】
臺灣宜蘭地方法院刑事判決               99年度訴字第112號
公  訴  人  臺灣宜蘭地方法院檢察署檢察官
被      告  丙○○
指定辯護人  本院公設辯護人丁○○
被      告  乙○○
上列被告等因偽證等案件，經檢察官提起公訴（99年度偵字第26
5號），聲請改依協商程序而為判決，本院判決如下：
    主  文
丙○○共同犯行使變造特種文書罪，累犯，處有期徒刑月；又
犯藏匿人犯罪，累犯，處有期徒刑月；又犯偽證罪，累犯，處
有期徒刑肆月。應執行有期徒刑玖月。
乙○○犯藏匿人犯罪，處有期徒刑貳月，如易科罰金，以新臺幣
壹仟元折算壹日。
    事實及理由
一、犯罪事實：
    丙○○前於民國94年間因竊盜、槍砲彈藥刀械管制條例案件
    ，經臺灣高等法院以94年度上訴字第846號判處有期徒刑3年
    4月、4月，應執行有期徒刑3年6月確定；復於94年間因毒品
    危害防制條例案件，經本院以94年度宜簡字第7號判處有期
    徒刑4月確定；再於94年間因竊盜案件，經臺灣臺北地方法
    院以94年度易字第878號判處有期徒刑1年6月確定，嗣上開
    有期徒刑經臺灣臺北地方法院裁定減刑後定應執行有期徒刑
    3年11月確定，並於97年2月5日假釋出監，刑期至97年5月6
    日屆滿，以已執行論。詎其不知悔改，或與陳俊成、或單獨
    為下列行為：
  (一)緣陳俊成前於92年8月至93年間因與丙○○、陳國雄等人共
    犯竊盜案件，經臺灣桃園地方法院檢察署檢察官以95年度偵
    字第21977號偵辦，於96年8月8日緝獲到案後，於96年9月28
    日，以96年度偵緝字第1012號提起公訴，經臺灣桃園地方法
    院於96年12月28日，以96年度審易字第531號判處有期徒刑
    10月，經提起上訴後，由臺灣高等法院於97年4月1日，以97
    年度上易字第428號判決處有期徒刑1年8月，並於97年5月1
    日確定，經臺灣桃園地方法院檢察署於97年8月28日通緝報
    結，於97年9月4日以桃檢玲執癸緝字第5477號發佈通緝；陳
    俊成復於96年1月22日因涉犯重利案件，經臺灣桃園地方法
    院檢察署檢察官於96年7月31日，以96年度偵字第10613號聲
    請簡易判決處刑，經臺灣桃園地方法院於96年12月12日以96
    年度壢簡字第1680號判處拘役30日，經減刑為拘役15日，並
    於97年5月12日確定，經臺灣桃園地方法院檢察署於97年8月
    28日通緝報結，於97年9月4日以97年桃檢玲執癸緝字第5477
    號發佈緝；陳俊成又於96年7月至9月間因販賣第二級毒品案
    件，經臺灣桃園地方法院檢察署檢察官於97年2月22日，以9
    6年度偵字第26700號提起公訴，經臺灣桃園地方法院以97年
    度訴字第422號審理，自96年11月1日羈押，於97年2月26日
    命具保後停止羈押，嗣經臺灣桃園地方法院於98年4月13日
    ，以98年度訴緝字第19號判處有期徒刑3年7月，並於98年5
    月4日確定；陳俊成復與丙○○、乙○○共組竊盜集團，3人
    共同於97年8月21日17時許前之某時，在宜蘭縣宜蘭市○○○路347巷15號之林敬人住處竊取，踰越林敬人住處後門上
    方窗戶侵入住宅，竊取林敬人所有或管領之集郵冊10本、郵
    局、銀行存摺共6本、古董鋼筆60多支、鋼質萬用刀1把（上
    刻有林敬人）、打火機3只、林敬人之妻印章3枚及金飾項鍊
    1條價值約新臺幣（下同）3千多元（陳俊成所犯竊盜犯行部
    分，業經臺灣桃園地方法院檢察署檢察官以98年度偵緝字第
    866號公訴；丙○○、乙○○所犯竊盜犯行部分，業經臺灣
    宜蘭地方法院檢察署檢察官以97年度偵字第3908號提起公訴
    ）；陳俊成、丙○○、乙○○復於97年8月27日某時，至基
    隆市○○區○○街303巷12弄45號甲○○租屋處，竊取甲○○之國民身分證、駕駛執照、全民健康保險卡、軍人身分證
    及現金8千多元等物（陳俊成、丙○○、乙○○所涉竊盜犯
    行部分，業經臺灣桃園地方法院檢察署檢察官以98年度偵字
    第9114號提起公訴）。
  (二)丙○○明知陳俊成因涉犯重利、竊盜為臺灣桃園地方法院檢
    察署執行科傳喚、拘提到庭執行，並即將發佈通緝，另涉犯
    販賣第二級毒品案件，為臺灣桃園地方法院審理中，陳俊成
    隨時有遭警拘提、通緝逮捕之可能，且明知陳俊成與渠等於
    前開時、地共犯竊取林敬人、甲○○等財物之竊盜犯行，竟
    與陳俊成共同基於行使變造特種文書之犯意聯絡，於前開97
    年8月27日竊得甲○○之駕駛執照等證件後約2、3日，在臺
    北縣汐止市○○路丙○○租屋處，推由陳俊成將其照片交給
    丙○○，再由丙○○將陳俊成之照片換貼在甲○○之駕照上
    ，用以變造上貼有陳俊成照片之甲○○駕照，並將變造甲○○之駕照交給陳俊成，以便為警臨檢、查緝時持以行使躲避
    查緝。丙○○另基於藏匿犯人之犯意，自97年8月28日陳俊
    成遭通緝後，即供陳俊成吃、住，以藏匿陳俊成，而陳俊成
    於藏匿期間復與丙○○、乙○○於97年9月3日8時30分前某
    時，共同至桃園縣楊梅鎮○○路○段29巷70弄6號林樹宏之住
    處，竊取林樹宏之護照、存摺、提款卡、印章、外幣、手鍊
    、項鍊、紀念套幣、金飾等財物（陳俊成、丙○○、乙○○
    所涉此部分竊盜犯行部分，業經臺灣桃園地方法院檢察署檢
    察官以97年度偵字第20076號、第24754號提起公訴），嗣於
    97年9月3日18時40分許，丙○○駕駛車牌號碼9338-RF自用
    小客車載陳俊成（當時冒用「甲○○」身分應訊）、乙○○
    行經桃園縣楊梅鎮○○路○段107巷77弄37號前為警攔檢該自
    用小客車時，經丙○○同意搜索，當場起出陳俊成持有之安
    非他命吸食器1組及安非他命1包（毛重1.63公克、淨重1.13
    公克，陳俊成所涉施用毒品犯行部分，業經臺灣桃園地方法
    院檢察署檢察官以98年度毒偵緝字第62號提起公訴）及林敬
    人所有遭竊上刻有林敬人名字之鋼質萬用刀1把扣案（已發
    還）及其他贓物扣案；另於97年9月4日0時5分許，為警帶同
    乙○○至其臺北縣中和市○○路177巷7號5樓住處，經乙○○同意執行搜索，當場起出林冠嶧所有之普通小型車駕駛執
    照、重型機車駕駛執照、普通重型機車駕駛執照、全民健康
    保險卡、國民身分證、技術士證共6張扣案（已發還）。陳
    俊成於97年9月4日10時50分許，在臺北縣政府警察局汐止分
    局（下稱汐止分局）為偵查佐林長煌詢問時，即持上貼有其
    照片之變造甲○○駕駛執照，以冒用「甲○○」身分應訊，
    並在筆錄上偽簽「甲○○」之簽名並捺指紋（陳俊成所涉偽
    造文書犯行部分，業經臺灣桃園地方法院檢察署檢察官以98
    年度偵緝字第393號提起公訴），足以生損害於甲○○本人
    及偵辦之正確性。乙○○、丙○○均明知陳俊成為警查獲持
    有前開安非他命之犯行，且陳俊成與丙○○共同變造「甲○○」駕駛執照，陳俊成與其等共犯前開竊盜犯行，陳俊成為
    已經犯罪之人，且均明知陳俊成持變造之「甲○○」駕駛執
    照應訊，乙○○竟基於藏匿犯人之犯意，於97年9月4日14時
    40分許，在汐止分局詢問時，配合稱查獲之陳俊成為「甲○○」；而丙○○則承上開藏匿犯人之犯意，接續於97年9月4
    日15時許、97年9月26日10時20分許，在汐止分局為警詢問
    時，配合稱查獲之陳俊成為「甲○○」，致使汐止分局移送
    「甲○○」施用毒品犯行，並移送「甲○○」、丙○○、陳
    俊成竊盜犯行，由臺灣桃園地方法院檢察署檢察官以97年度
    毒偵字第5185號、97年度偵字第20076號偵辦；汐止分局另
    於97年9月30日以北縣警汐刑字第00970033360號移送「甲○○」、乙○○、丙○○共犯竊盜犯行至臺灣宜蘭地方法院檢
    察署，由臺灣宜蘭地方法院檢察署檢察官以97年度偵字第39
    08號案件偵辦，陳俊成則免於前開刑事追訴，嗣經臺灣宜蘭
    地方法院檢察署檢察官傳喚甲○○本人到案，始查悉上情。
  (三)丙○○前於92年8月至93年間與陳俊成、陳國雄等人共犯竊
    盜犯行，已經認識陳俊成，且明知陳俊成在於97年9月4日10
    時50分許，在汐止分局為偵查佐林長煌詢問時，持上開變造
    之「甲○○」駕駛執照，冒用「甲○○」身分應訊，竟在臺
    灣宜蘭地方法院檢察署檢察官偵辦97年度偵字第3908號丙○○、乙○○、「甲○○」竊盜案件中，於97年10月28日17時
    20分許，在臺灣宜蘭地方法院檢察署第一偵查庭接受檢察官
    訊問時，基於偽證之犯意，對於冒用「甲○○」名義為何人
    之案情有重要關係之事項，於供前具結，而虛偽陳述稱：「
    他拿甲○○的證件出來，跟我說是甲○○，他叫『阿成』，
    乙○○在97年6月初載甲○○來跟我認識」等語，足以陷偵
    查結果於錯誤之危險。
二、證據：
  (一)被告丙○○於偵查、本院審理中之自白。
  (二)被告乙○○於偵查、本院審理中之自白。
  (三)證人陳俊成於偵查中之證詞。
  (四)證人甲○○於偵查中之證詞。
  (五)證人林長煌於偵查中之證詞。
  (六)甲○○提供其遭竊之刑事案件報案證明申請書1份。
  (七)陳俊成冒用「甲○○」之身分於97年9月4日10時50分之警詢
    筆錄1份。
  (八)內政部警政署刑事警察局97年11月5日刑紋字第0970168868
    號鑑驗書1份。
  (九)被告丙○○於97年9月4日15時、97年9月26日10時20分之警
    詢筆錄各1份。
  (十)被告乙○○於97年9月4日14時40分之警詢筆錄1份。
  (十一)被告丙○○於97年10月28日17時20分之偵訊筆錄1份。
三、本件經檢察官與被告丙○○、乙○○於審判外達成協商之合
    意，且被告2人均已認罪，其合意內容分別如主文所示。經
    查，上開協商合意並無刑事訴訟法第455條之4第1項所列情
    形之一，檢察官聲請改依協商程式而為判決，本院爰不經言
    詞辯論，於協商合意範圍內為協商判決，合予敘明。
四、應適用之法條：
  (一)程序法方面：刑事訴訟法第455條之4第2項、第455條之8。
  (二)實體法方面：刑法第28條、第216條、第212條、第164條第1
    項、第168條、第51條第5款、第47條第1項、第41條第1項前
    段，刑法施行法第1條之1第1項、第2項前段。
五、本判決不得上訴。但如認有刑事訴訟法第455條之4第1項第1
    款、第2款、第4款、第6款、第7款所定情形之一，或違反同
    條第2項規定，而不服本判決，得自收受判決送達之日起10
    日內，向本院提出上訴書狀，上訴於第二審法院。
本案經檢察官劉惟宗到庭執行職務。
中    華    民    國    99    年    7     月    1     日
                  刑事第二庭  法  官  蘇錦秀
以上正本證明與原本無異。
                              書記官  劉晨輝
中    華    民    國    99    年    7     月    2     日
【附錄本案論罪科刑法條】
★刑法第164條：
藏匿犯人或依法逮捕拘禁之脫逃人或使之隱避者，處2年以下有
期徒刑、拘役或5百元以下罰金。
意圖犯前項之罪而頂替者，亦同。
★刑法第168條：
於執行審判職務之公署審判時或於檢察官偵查時，證人、鑑定人
、通譯於案情有重要關係之事項，供前或供後具結，而為虛偽陳
述者，處7年以下有期徒刑。
★刑法第212條：
偽造、變造護照、旅券、免許證、特許證及關於品行、能力服務
或其他相類之證書、介紹書，足以生損害於公眾或他人者，處1
年以下有期徒刑、拘役或3百元以下罰金。
★刑法第216條：
行使第210條至第215條之文書者，依偽造、變造文書或登載不實
事項或使登載不實事項之規定處斷。

司法院資訊處製作；財團法人民間司法改革基金會備份。
